【裁判字號】    88,重訴,45
【裁判日期】    890628
【裁判案由】    殺人等
【裁判全文】
臺灣臺北地方法院刑事判決                          八十八年度重訴字第四五號
    公  訴  人  臺灣臺北地方法院檢察署檢察官
    被      告  丁○○
    選任辯護人  戴銀生
    被      告  辛○○
    選任辯護人  莫家駿律師
右列被告等因殺人等案件，經檢察官提起公訴（八十八年度偵字第二三七五九號），
本院判決如左：
    主      文
丁○○共同殺人，累犯，處無期徒刑，褫奪公權終身；又連續傷害人之身體，累犯，
處有期徒刑壹年。應執行無期徒刑，褫奪公權終身。
辛○○共同殺人，處有期徒刑拾伍年，褫奪公權柒年。
    事      實
一、丁○○前於民國八十六年八月間，因犯傷害案件，經本院判處有期徒刑四月，嗣
    並經確定，經檢察官簽發執行指揮書發監執行，於八十七年四月一日執行完畢。
二、丁○○於八十八年十月二十五日晚間八時三十分許，與友人一同至台北市○○區
    ○○路二八０號一樓之「離譜音樂餐廳」（以下稱離譜餐廳）消費。同月二十六
    日凌晨一時許，辛○○與其友人張開忠亦一同至該餐廳消費，因丁○○前曾係辛○○所經營快遞公司所僱用員工，二人把酒言歡後，丁○○乃先行離去。同日（
    二十六日）凌晨二時許，該餐廳之老闆乙○○亦偕同友人己○○、庚○○至該餐
    廳慶祝乙○○之生日，乙○○原坐另外一桌，惟因乙○○與辛○○亦本認識，乙○○遂與辛○○、張開忠同坐一桌喝酒聊天。席間乙○○與辛○○二人因保護費
    問題而發生口角爭執，詎辛○○竟萌生殺意，而以電話聯絡已自該餐廳離去之丁○○，要丁○○儘速返回該餐廳，並於回餐廳時攜帶刀子一把將乙○○殺害，丁○○即本於與辛○○之殺人犯意聯絡及行為分擔，先於不詳處所取得一把長約二
    十公分、寬度約為一點五公分至二點五公分寬之單刃長型刀，而於同日凌晨三時
    十分許攜帶該把刀子回到該餐廳，於進入該餐廳後，未與任何人交談，並見辛○○先將其所坐位置之桌子翻倒後，丁○○即出言謂：「誰敢惹我大哥，有事我來
    承擔，我來坐牢。」等語，隨即基於殺人之犯意持刀撲向乙○○，而站立於乙○○之正面往乙○○之右胸猛刺一刀及在其頸部橫割一刀，丁○○復另行基於傷害
    他人身體之概括犯意，於己○○見狀向前探詢究發生何事時，先持刀傷害己○○
    ，而使己○○因此受有左前臂深撕裂傷合併尺側伸腕肌及伸指肌斷裂之傷害，再
    持刀傷害恰自外走回餐廳之庚○○，而使庚○○因此受有左上臂深裂傷之傷害。
    辛○○、丁○○二人於見殺害乙○○之目的已然達成，即與因酒醉而不知情之張
    開忠各自離去，丁○○並於其回家途中將其行兇之工具刀子一把在不詳處所丟棄
    而滅失。嗣台北市政府消防局於同日凌晨三時二十分許據報派遣救護車前往離譜
    餐廳將乙○○送往醫院急救，惟因乙○○受傷過重，而於送醫途中之八十八年十
    月二十六日凌晨三時三十七分許，因前頸及右胸切割穿刺傷大量出血休克不治死
    亡。而台北市政府警察局松山分局（以下稱松山分局）接獲報案得知離譜餐廳發
    生前述命案，即派偵查員趕赴現場採證與調查，經向該餐廳店長戊○○、店員甲○○、壬○○初步查證結果而得知係辛○○涉案，適辛○○亦前往松山分局向該
    組留守值勤之偵查員陳宥任表示「那件事怎麼樣？那個人有沒有事？」，陳宥任
    因見辛○○所穿衣服沾染有血跡，且其神情略帶緊張，遂先請辛○○留在該分局
    ，並懷疑辛○○是否與該分局先前據報前往處理之前述命案有關聯，陳宥任隨即
    打電話與在離譜餐廳現場處理之同仁聯繫，經現場處理員警表示辛○○即為涉案
    人，隨即由現場處理員警帶同戊○○回該分局，經由戊○○指認而知係辛○○涉
    案，再經由辛○○之告知得知丁○○係另一涉案人，經該分局員警報請檢察官簽
    發拘票後，將二人逮捕，而知上情。
三、案經台北市政府警察局松山分局移送台灣台北地方法院檢察署檢察官偵查起訴。
    理      由
壹、被告丁○○、辛○○共同殺人部分：
  訊據被告丁○○固不否認有於前述時間至離譜餐廳消費，後又與被告辛○○一起在
  該餐廳把酒言歡，嗣並持刀殺傷被害人乙○○等事實，核與證人即離譜餐廳之店長
  戊○○、該餐廳員工甲○○、壬○○就此部分所供述之情節相符，另訊據被告辛○○亦不否認有於前述時間在離譜餐廳先後與被告丁○○、被害人乙○○喝酒聊天等
  事實，核亦與戊○○、該餐廳員工甲○○、壬○○就此部分所供述之情節相符，惟
  被告二人均矢口否認有任何本院所認定之前開共同殺人之犯行，被告丁○○辯稱：
  我只有從餐廳去到外面小便及接聽大哥大而已，除此之外，並沒有離開過該餐廳，
  而且我後來會跟被害人乙○○發生糾紛，乃是因為乙○○突然當著我的面跟我說：
  你是來收保護費的啊，而且乙○○跟他的同夥聯合起來圍毆我，我一時氣不過，加
  上當時酒已經喝多了，我便隨手到餐廳的吧台抽出一把刀正當防衛，可能是我亂揮
  之下不慎去砍到被害人，我絕對沒有要殺死乙○○之意思云云，至被告辛○○則辯
  稱：我並沒有打電話給丁○○，也沒有翻桌子，我是看到丁○○與乙○○扭打在一
  起，才過去把他們拉開，我並沒有與丁○○共同殺人。至被告丁○○之選任辯護人
  其辯護意旨則略以：被告丁○○並非基於殺人之犯意而為本件犯行，至多僅構成過
  失致人於死罪或傷害致死罪，且被告丁○○於行為當時已經因為飲酒過多，而陷於
  精神耗弱之狀態，另證人戊○○、甲○○、壬○○之供述前後矛盾百出，自不適合
  作為本件認定犯罪事實之證據等語，再被告辛○○之選任辯護人其辯護意旨則略以
  ：於本件卷存證據資料內並無任何積極證據可以證明被告辛○○有教唆被告丁○○
  行兇或與被告丁○○基於殺人之犯意聯絡，而推由被告丁○○下手殺害被害人乙○○，且證人戊○○、甲○○、壬○○之供述前後矛盾不一而足，自無做為認定本件
  事實證據之證據能力等語。本院按為得出本院所認定之前開事實，於本件重要也可
  說是唯一之訴訟上待證事實，乃究竟被告丁○○有無與被告辛○○基於殺害被害人
  乙○○之犯意聯絡及行為分擔，而由被告丁○○下手將被害人乙○○殺害身亡，而
  為得出此一訴訟上待證事實，乃必須先加以證明（一）被告丁○○係出於殺人之犯
  意將被害人乙○○殺害身亡，而於得到此一事實之證明後，又必需去探討證明（二
  ）被告辛○○係與被告丁○○基於殺人之犯意聯絡及行為分擔，而推由被丁○○為
  上開犯行之實施，再於訴訟上得到該二點之證明後，又因被告丁○○主張其係於精
  神耗弱之狀態下為本件犯行，乃又必須去探究（三）被告丁○○於行為當時就否係
  於精神耗弱之狀態下為之，委此本院乃分就前述三個訴訟上待證事實，再詳細分述
  如左：
  一、被告丁○○是否基於殺人之犯意而殺害被害人乙○○使其死亡：
      按於殺人案件，究竟行為人是否基於使被害人喪失生命之故意，即殺人之犯意
      而為犯罪之實施，因此種主觀犯意存在於行為人本身，故除非行為人自白此一
      犯罪主觀構成要件，而可在無補強證據之情況下認定行為人係出於殺人之犯意
      而為殺人之犯行（蓋行為人就犯罪之主觀構成要件為自白，依－行為人就其犯
      罪主觀構成要件為自白，無須另有補強證據之證據法則－即可單純依其自白為
      認定，而無需另有補強證據），否則於殺人案件，於訴訟上最難認定之待證事
      實乃行為人究否係出於殺人之犯意而為殺人之客觀行為。而如前所述，於行為
      人未就其主觀構成要件為自白之情況下，為認定行為人究否係出於殺人之犯意
      而為客觀之殺人犯行，於訴訟上乃只有依情況證據為之認定一途，而此作為認
      定行為人有無殺意認定基準情況證據，其種類乃不出被害人所受傷害之部位、
      被害人所受傷害之程度、行為人所使用凶器之種類、行為人使用凶器之方法及
      其他因素（如行為人於行為當時或行為後之言語、舉動）等諸端，對此不僅見
      諸於彼邦日本學者、實務家所為整理發表之論文（本院卷附該國學者森崗  茂
      所著『情況證據認定－主觀的要素．殺人故意』一文及東京地方裁判
      所法官大野市太郎所整理該國相關殺人案件，各級法院係依如何之情況證據認
      定行為人是否出於殺人之故意而所發表之『殺意』一文均可資參照），即我最
      高法院於其所發表之判例、判決中，亦一再表示行為人所使用凶器之種類、被
      害人所受傷痕之多少、是否為致命部位、被害人所受傷害之程度、行為人加害
      之部位及其用力之程度，均可作為事實審法院判斷行為人有無殺意之心證依據
      （最高法院十八年上字第一三０九號判例、本院卷附最高法院八十七年度台上
      字第三一二三號判決參照），現本院乃基於上述各端為之判斷究竟被告丁○○
      是否基於殺人之犯意殺害被害人乙○○，茲再分述如下：
    （一）被害人乙○○所受傷害之部位：
          本件台北市政府消防局係於八十八年十月二十六日凌晨三時二十分許，接
          獲報案於前開璃譜餐廳有傷患即被害人乙○○待救護，經於同日凌晨三時
          二十四分許到達前開餐廳現場，於十二分鐘後即三時三十六分許離開，惟
          被害人乙○○於同日凌晨三時三十七分許由救護車送達國軍松山醫院前，
          在救護車上即為救護人員發現無心跳呼吸，待到達醫院後護理人員均已測
          不到被害人乙○○之脈博及呼吸，經醫護人員實施心肺復甦術（即ＣＰＲ
          ）均未能見效，而由該院醫生於同日凌晨五時許宣布急救無效，此有國軍
          松山醫院函送本院之被害人乙○○之急診就醫全份病歷附本院卷可稽（第
          九五頁至第一０一頁參照，其中關於台北市政府消防局之救護紀錄表在第
          九七頁，該醫院之急診護理評估表在第九九頁，該醫院之心肺復甦術醫療
          紀錄表則在第一００頁），而經檢察官據報初步相驗被害人乙○○之屍體
          後，認須有解剖被害人乙○○屍體，以究明其直接死亡原因之必要，此亦
          有檢察官就被害人乙○○死因所制作之相驗屍體證明書、勘驗筆錄及驗斷
          書附卷可憑（相驗卷第二四頁、第四十頁至第四一頁、第四四頁、第四八
          頁至第五一頁參照），嗣檢察官於八十八年十月二十八日會同法務部法醫
          研究所（以下稱法醫研究所）法醫解剖被害人乙○○之屍體，於解剖過程
          中發現被害人乙○○之身體受有：
          １前頸部正中央有橫走水平切割傷十六公分長，尖端在右，鈍側在左，以
            之判斷為自右至左深度祇在中央切開甲狀軟骨，未及於二側之頸動靜脈
            ；
          ２前胸中央線偏右一公分處有斜走之穿刺傷一點五公分，鈍側在外尖側在
            內，單刃刀，寬度可能為一點五公分至二點五公分寬之長型刀，自前胸
            經右第二、三肋骨間進入胸腔同時傷及心主動脈上行部分，形成一切口
            達一公分，造成心包囊血塞，右肋腔內有血及血塊達一千五百西西，是
            致命傷；
          之傷害，而被害人乙○○之直接死亡原因，經法醫研究所鑑定結果，被害
          人乙○○乃是因前頸及右胸切割穿刺傷大量出血休克死亡，此有該所就被
          害人乙○○死因所出具之鑑定書一份在卷可稽（相驗卷第六八頁至第七六
          頁參照）及解剖相片一宗外放足憑，則由被害人乙○○身體所受上開傷害
          以觀，
          １其所受傷害部位一為頸部，一為前胸部，此二部份均為人體之致命部位
            ，對此二部位持刀加以戕害，均足以發生使人喪失生命之結果，故以被
            害人乙○○所受傷害部位之此一情況證據以觀，被告丁○○持刀對被害
            人乙○○之身體致命部位二處加以攻擊，且係先後均對人體之致命部位
            為攻擊，已可認定被告丁○○係以殺人之犯意而持刀殺害被害人乙○○
            。
          ２次查以被害人所受傷害部位若為身體之致命部位為之認定行為人係出於
            殺意而為客觀之殺人之行為，於訴訟上必須注意者乃行為人對其持刀殺
            傷被害人之致命部位須有一定之認識（大野前揭文第三頁參照），對此
            被告丁○○並不否認其係自正面對被害人乙○○為攻擊（相驗卷第三五
            頁第五行至第六行訊問筆錄參照），另證人戊○○及壬○○於檢察官偵
            查及於本院調查時亦均供稱其係看到被告丁○○自被害人乙○○之正面
            用刀（偵查卷第一０六頁反面訊問筆錄、第一０九頁正面訊問筆錄及本
            院卷第二三九頁正面訊問筆錄參照），則被告丁○○既係持刀站立於被
            害人乙○○之正面對被害人乙○○身體之致命部位頸部及前胸部為攻擊
            ，自更可證被告丁○○得以認識其所攻擊被害人乙○○身體之部位為屬
            人體之致命部位，更可認定其係基於殺人之犯意而為本件犯行。
    （二）被害人乙○○所受傷害之程度：
          １如前所述，被害人乙○○在其頸部有長達十六公分長之水平切割傷，另
            於前胸部則有一點五公分之穿刺傷，而如依被害人身體所受傷害之程度
            為之認定行為人是否基於殺意而為客觀之殺人行為，通常係以國民之一
            般社會生活通念為之判斷此種被害人所受傷害之程度是否足以引起死亡
            之結果為之判斷（大野前揭文第五頁參照），按被害人乙○○之頸部既
            遭被告丁○○切割長達十六公分，前胸部又遭被告丁○○持刀穿刺深有
            一點五公分，以國民生活經驗法則為之判斷被害人乙○○所受傷害之程
            度，足見被告丁○○顯然有使被害人喪失生命之故意而對被害人乙○○
            為客觀之殺人行為，蓋只有被告丁○○定係要被害人丁○○喪失生命，
            其方有可能持刀在被害人乙○○之頸部由右至左切割十六公分，並於其
            前胸持刀穿刺一點五公分，是被告丁○○係基於殺人之犯意殺害被害人
            乙○○更可認定。
          ２次查如以被害人所受傷害程度為之認定行為人係出於殺人之犯意而為客
            觀之殺人行為時，必須注意此種被害人所受傷害之程度要為行為人所得
            能預期，易言之，如果被害人係在與行為人格鬥之過程中，受有傷害，
則行為人係以殺意為客觀行為之認定其或然率即較低（大野前揭文第五
            頁至第六頁參照），如前所述，被告丁○○係自正面對被害人乙○○為
            攻擊，則被害人乙○○所受傷害程度為若干，應為其所能控制並為其所
            能預期，且雖被告丁○○一再辯稱係被害人乙○○及告訴人己○○、董
            今舒出手對其攻擊，其方還手造成被害人乙○○傷害，惟於本件卷存證
            據資料內，所有之證人戊○○、甲○○及壬○○從未供稱有目睹被害人
            乙○○先對被告丁○○為攻擊，反而均係供稱被告丁○○持刀進入餐廳
            後隨即對被害人乙○○為殺害（詳後述），則被告丁○○此一辯解顯然
            未能信採，是被告丁○○既係從係自正面對被害人乙○○為殺害之客觀
            行為，又非在與被害人乙○○發生格鬥之情況下持刀使乙○○受有前述
            如此嚴重之致命傷害，則被害人乙○○所受前開傷害程度顯為被告徐寶
            成基於殺人之犯意故意為之，可堪認定。
    （三）被告丁○○所使用凶器之種類及使用凶器之方法：
          １據告訴人庚○○於警訊時供稱其看見被告丁○○所用以對其行凶之刀子
            ，其長度約有二十公分（偵查卷第十三頁正面偵訊筆錄參照），而如前
            所述，法醫研究所於事後由被害人乙○○所受傷害為之鑑定，判斷造成
            被害人乙○○受有此一傷害之凶器種類為寬度可能為一點五公分至二點
            五公分寬之長型刀，則由告訴人庚○○之上開供述及法醫研究所所為上
            開鑑定報告綜合為之判斷，被告丁○○所持用以使被害人乙○○喪失生
            命之刀子一把，乃為一長約為二十公分，寬度可能為一點五公分至二點
            五公分寬之長型刀可堪認定，先予敘明。
          ２被告丁○○所持用以使被害人乙○○喪失生命之刀子，如前所述係一把
            長約二十公分，寬度可能為一點五公分至二點五公分寬之長型刀，先姑
            不論使用此種長度、寬度刀子砍殺人之頸部及前胸部會造成使人喪命之
            結果，應為被告丁○○所得能預見，且由被害人乙○○上述所受之傷情
            觀之，其所受之致命傷依法醫研究所之鑑定報告雖為前胸之一刀，然其
            頸部猶有一處十六公分長之切割傷，顯然被告丁○○係一定要置被害人
    乙○○於死地，而先後在被害人乙○○之頸部及前胸部下刀二次，足見
            其下手之重，故依被告丁○○此種使用凶器之方法，何能謂其無殺人之
            決心。
          ３再查證人即離譜餐廳之員工，負責該餐廳廚房及出納工作之甲○○於本
            院八十九年二月二十一日調查時供稱其為該餐廳之出納兼廚房，該餐廳
            共有三把刀，一把在廚房，二把在吧台當雕刻刀，在被害人乙○○被殺
            害過程中此三把刀均未被他人拿走（本院卷第一二０頁、第一二五頁及
            第一二六頁訊問筆錄參照），且證人即離譜餐廳之員工壬○○於本院八
            十九年四月二十八日調查時亦供稱其可以確定被告丁○○並不是從該餐
            廳之吧台內抽一把刀子出來（本院卷第二三八頁訊問筆錄參照），且於
            本件案發後，檢察官亦從離譜餐廳之現場扣得三把刀子（偵查卷第二四
            五頁參照），更足徵離譜餐廳內之刀子並沒有短少，則由證人甲○○及
            壬○○上開供述以觀，被告丁○○於本院調查、審理中一再辯稱其係從
            離譜餐廳之吧台內隨手抽出一把刀子抵抗被害人乙○○等人之圍毆乙節
            ，即委無可採，反而依證人壬○○之前開供述，被告丁○○進入離譜餐
            廳，並說完誰惹我大哥之話後隨即亮出一把刀子出來將被害人乙○○殺
            害（此點詳後述），更可徵被告丁○○係有計劃性的自外攜帶刀子一把
            進入離譜餐廳，並基於殺人之犯意而殺害被害人乙○○。
      綜上所述，本院基於（一）被害人乙○○所受傷害部位均為人體之致命部位、
      （二）被害人乙○○所受傷害程度為被告丁○○自其正面主動攻擊，且其創傷
      程度均甚為嚴重足以致命及（三）被告丁○○係有計畫性地自外攜帶凶器即前
      述長度、寬度之刀子一把進入離譜餐廳，並先後在被害人乙○○之頸部及前胸
      部下刀二次等情況證據，已得有被丁○○係基於殺人之犯意而出手殺害被害人
      乙○○之百分之百確信，被告丁○○及其選任辯護人所辯前開各節均尚難認為
      可採，是被告丁○○基於殺人之故意而出手殺害被害人乙○○之訴訟上待證事
      實已可得認定。
  二、被告辛○○與被告丁○○是否基於殺人之犯意聯絡及行為分擔而為本件犯行：
  被告辛○○與被告丁○○二人是否基於殺人之犯意聯絡而為殺害被害人乙○○
      之行為分擔，於本件訴訟上可說是另一證明之難題，亦為被告二人及其所選任
      之辯護人於訴訟上所爭執之另一問題焦點，而本院認基於以下之事證，乃可證
      明被告二人係基於殺人之犯意聯絡而為殺害被害人乙○○之行為分擔，資再分
      述如左：
    （一）如前所述，本院認定被告辛○○與被告丁○○二人乃係基於殺人之犯意聯
          絡而為殺害被害人乙○○之行為分擔，而由被告丁○○自離譜餐廳外攜帶
          刀子一把進入該餐廳，復進而實施下手殺害被害人乙○○之行為，而本院
          所認定之事實乃－「被害人乙○○與被告辛○○二人先因保護費問題而發
          生口角爭執，詎被告辛○○乃先以電話聯絡已自該餐廳離去之被告丁○○
          ，要丁○○儘速返回該餐廳，並於回餐廳時攜帶刀子一把將被害人乙○○
          殺害，被告丁○○乃先於不詳處所取得一把長約二十公分、寬度約為一點
          五公分至二點五公分寬之單刃長型刀，而於同日凌晨三時十分許攜帶該把
          刀子回到該餐廳，於進入該餐廳後，未與任何人交談，並見被告辛○○先
          將其所坐位置之桌子翻倒後，被告丁○○即出言謂：『誰敢惹我大哥，有
          事我來承擔，我來坐牢。』等語，隨即基於殺人之犯意持刀撲向乙○○，
          並站立在乙○○之正面往乙○○之右胸猛刺一刀及在其頸部橫割一刀」，
          故乃有必要先就本院係基於何種證據資料得出上述事實之認定，再就此項
          事實為之法之評價判斷：
          １被害人乙○○與被告辛○○確實有於同坐一桌喝酒聊天時，二人因保護
            費之問題，而發生口角爭執乙節，已業據證人戊○○、甲○○及壬○○
            於檢察官偵查及於本院調查時供述明確（相驗卷第二七頁正面戊○○之
            訊問筆錄、偵查卷第一０五頁正面戊○○之訊問筆錄、第一０八頁林玉
            玫及壬○○之訊問筆錄、本院卷第一二三頁正面、第一二八頁正面許淑
            慧、甲○○之訊問筆錄、第二三八頁正面壬○○之訊問筆錄參照）；
          ２被告丁○○於八十八年十月二十五日晚間八時許至離譜餐廳消費，待被
            告辛○○於翌日凌晨一時許與案外人張開忠進入該餐廳消費，被告二人
            把酒言歡後，被告丁○○即先行離去，迨於離開後至少有二、三十分鐘
            才又進入餐廳部分，亦同業據證人戊○○、甲○○及壬○○於檢察官偵
            查及於本院調查時供述明確（偵查卷第一０四頁反面戊○○之訊問筆錄
            、第一０八頁正面甲○○、壬○○之訊問筆錄及本院卷第二四０頁正面
            壬○○之訊問筆錄參照）；
          ３被告丁○○係於被告辛○○對外撥打電話一通，並係被告辛○○於該通
            電話中最後一句話說：「你趕快過來」後之五到十分鐘，即自外進入離
            譜餐廳部分，已據證人戊○○、甲○○及壬○○於檢察官偵查及於本院
            調查時供述明確（偵查卷第一０五頁戊○○之訊問筆錄、第一０八頁反
            面甲○○、壬○○之訊問筆錄及本院卷第二四０頁正面壬○○之訊問筆
            錄參照）；
          ４被告丁○○所持以用以殺害被害人乙○○之刀子並非自離譜餐廳中取得
            ，而係其自外攜帶進入該餐廳部份，已有如前述，於此茲不再贅。
          ５被告丁○○自外攜帶刀子一把進入該餐廳，並沒有與任何人交談，並見
            被告辛○○將其所坐桌子翻倒後，即持刀撲向被害人乙○○將被害人洪
            宇志殺害乙節，業據證人戊○○、甲○○及壬○○於檢察官偵查及於本
            院調查時供述明確（偵查卷第一０五頁反面戊○○之訊問筆錄、第一０
            八頁至第一０九頁甲○○、壬○○之訊問筆錄及本院卷第一二一頁正面
            甲○○之訊問筆錄、第一二八頁正面戊○○訊問筆錄、第二三八頁正面
            、第二四０頁正面壬○○之訊問筆錄參照）；
          由上述之說明可知，本院之所以得以認定前開事實，無非均係以證人許淑
          慧、甲○○及壬○○於檢察官偵查中及於本院調查中所為供述為事實之認
          定基礎，對此雖被告之選任辯護人一再指稱該三名證人於檢察官偵查中及
          於本院調查時所為供述與其在警訊時所為供述有所出入，乃認該三名證人
          之供述均不可採，另被告辛○○之選任辯護人亦一再爭執由公訴人所調取
          被告二人之行動電話電話通聯紀錄均無被告二人於命案發生前之通話紀錄
          （偵查卷第一三五頁至第二二０頁），可證被告辛○○於命案發生前並無
          打電話給被告丁○○，如何認定二人有殺人之犯意聯絡等語，惟查：
          不可否認的，前述三名證人對於本件案發經過之陳述，諸如相關訴訟關係
          人於命案發生時所站立位置、命案發生之始末順序於警訊固有彼此於形式
          上看似不相一致之供述，惟其三人對於本件重要之訴訟上待證事實即－
          被告辛○○與被害人乙○○有因保護費問題發生口角、被告丁○○有離
          開離譜餐廳至少三十分鐘以上、其有見到被告辛○○撥打電話出去，並
          在電話中說：你趕快過來等語、被告丁○○於被告辛○○撥打電話完後
          之五到十分鐘之內即攜帶刀子一把進入該餐廳、被告丁○○於進入該餐
          廳後並未與任何人交談，並於看見被告辛○○翻倒桌子後即持刀殺害被害
          人乙○○等事實，其三人所供並無任何齟齬存在，且其三人於檢察官偵查
          中已明確供稱之所以在警察局作筆錄時，講說沒看到命案如何發生，是因
          為一夜沒有睡覺，太累了，所以才說不知道凶案如何發生（偵查卷第一一
          一頁正面訊問筆錄參照），且其三人在檢察官偵查中經檢察官詳細訊問及
          在本院調查中經本院、檢察官及被告之選任辯護人當庭實施交互詰問之結
          果，其三人對上開重要待證事實之陳述已趨近於一致，按證人之陳述有部
          分前後不符或相互間有所崎異時，究竟何者為可採，法院仍得本於自由心
          證予以斟酌，非謂一有不符或矛盾，即應認其全部均不可為採信，是有關
          於行為之手段、結果細節等方面前後陳述縱有不符，然其基本事實之陳述
          ，果若與真實性無礙時，法院則仍非不得本於審理所得之心證，就其證言
          之一部份認為確實可信予以採取，而不得僅因彼此陳述偶有紛岐，即全部
          予以捨棄（最高法院四十六年台上字第一一五五號判例、四十七年台上字
          第一五七八號判例及七十四年台上字第一五九九號判例意旨參照），則本
          院認證人戊○○、甲○○及壬○○既已於檢察官偵查中及於本院調查中就
          前開本院所認定之事實，其各人之基本供述已相當明確一致，其三人並已
          陳明為何其嗣後之陳述與警訊中之陳述不同，本院自得採信其三人於檢察
          官偵查中及於本院調查中所為供述為之認定事實之基礎，並不因其三人
          於警訊中之供述與其嗣後之供述有所差異及被告二人之行動電話通聯紀
          錄沒有被告二人於命案發生前之通話紀錄，而遽將其供述全部予以捨棄，
          被告及其所選任辯護人上開辯解，尚難認為可採。
    （二）如前所述，本件「被害人乙○○與被告辛○○二人先因保護費問題而在離
          譜餐廳內發生口角爭執，詎被告辛○○乃先以電話聯絡已自該餐廳離去被
          告丁○○，要丁○○儘速返回該餐廳，並於回餐廳時攜帶刀子一把將被害
          人乙○○殺害，被告丁○○乃先於不詳處所取得一把長約二十公分、寬度
          約為一點五公分至二點五公分寬之單刃長型刀，而於同日凌晨三時十分許
          攜帶該把刀子回到該餐廳，於進入該餐廳後，未與任何人交談，並見被告
          辛○○先將其所坐位置之桌子翻倒後，被告丁○○即出言謂：『誰敢惹我
          大哥，有事我來承擔，我來坐牢。』等語，隨即基於殺人之犯意持刀撲向
          乙○○，並站立在乙○○之正面往乙○○之右胸猛刺一刀及在其頸部橫割
          一刀」之訴訟上事實已可得為之認定，則由以下之說明，可以證明被告熊
          國嘉與被告丁○○二人乃係基於殺人之犯意聯絡而為殺害被害人乙○○之
          行為分擔，而由被告丁○○自離譜餐廳外攜帶刀子一把進入該餐廳復而實
          施下手殺害被害人乙○○之行為：
          １被告二人如非基於殺害被害人乙○○之犯意聯絡，被告丁○○自離譜餐
            廳外為何要攜帶刀子一把進入該餐廳？且被告丁○○本來已經自該餐廳
            離去，其離開該餐廳時並未與任何人發生口角或言語上之爭執、衝突，
            應無必要於回到該餐廳時攜帶刀子之必要，反而係被告辛○○與被害人
            乙○○因保護費問題發生口角上之爭執，而使被告辛○○萌生殺意，方
            會由被告辛○○聯絡被告丁○○於返回該餐廳時攜帶刀子一把，故顯然
            定係被告辛○○要被告丁○○返回該餐廳時，預藏刀子一把，以準備對
            被害人乙○○行凶；
          ２被告丁○○攜帶刀子進入離譜餐廳後，並未與任何人交談，且於見被告
            辛○○將所坐座位之桌子翻倒後，即逕自持刀撲向被害人乙○○，並基
            於前述殺人之犯意出手將被害人乙○○殺害，而非持刀走向其他同為在
            場之戊○○、甲○○、壬○○或己○○等人，顯見被告丁○○在進入該
            餐廳之前即與被告辛○○議定即係要持刀將被害人乙○○殺害；
          ３被告丁○○在下手殺害被害人乙○○前，出言謂：誰敢惹我大哥，有事
            我來承擔，我來坐牢等語，隨即下手殺害被害人乙○○，更可徵其係與
            被告辛○○有殺人之犯意聯絡及行為分擔，並欲藉由其為上開言語之表
            達，造成使在場之人誤認殺害被害人與被告辛○○無涉。
  三、被告丁○○於下手殺害被害人乙○○時，有無陷於精神耗弱之狀態：
      本院按精神是否耗弱，固指行為當時之精神狀態而言（最高法院二十六年渝上
      字第二三七號判例、四十八年台上字第一四八六號判例參照），「惟行為當時
      之精神狀態究竟如何，往往未必徒憑事後精神狀態所可追溯鑑定真確，事實審
      法院仍非不得視個案情節，綜合被告行為當時各種言行表徵，就顯然未達此程
      度之精神狀態者，逕行判斷，並非對是否精神耗弱之認定，概須送請醫學專家
      鑑定，始得據為審斷之基礎。」（本院卷附最高法院八十八年度台上字第九三
      ０號判決參照），經查：
    （一）證人甲○○於本院八十九年二月二十一日調查時供稱當被告丁○○殺害被
          害人乙○○後發現其正打電話，竟然對其詢問：玉玫，你是不是在打電話
          報警，還問廁所有沒有人（本院卷第一二三頁正面訊問筆錄參照）；另於
          八十八年十月二十六日凌晨三時五十分左右（即案發後僅約四十分鐘），
          被告丁○○亦打一通電話給證人甲○○謂：警察到了吧，是否叫了救護車
          ，並要甲○○只要聽著電話，不要出聲，接下來其又謂：玉玫妳和小賴（
          本院按即證人壬○○）當做什麼事都沒有發生，什麼事都不要講，我現在
          人已在台中，亦業據甲○○於檢察官偵查中供述明確（偵查卷第一一０頁
          訊問筆錄參照）；
    （二）被告丁○○於檢察官偵查中供稱其用以行凶用之刀子一把，是在其坐計程
          車離開案發現場後，在台北市市○○道、敦化南路一帶下車，將該把刀子
          丟棄（相驗卷第三六頁訊問筆錄參照）；
      則由上開證據資料以觀，被告丁○○於行凶完畢，發現證人甲○○在打電話，
      竟然可以問甲○○是不是在打電話報警，並問甲○○餐廳廁所有沒有人，且又
      打電話向證人甲○○表示警察是否已到場處理、救護車是否已經來了，還要證
      人甲○○當作什麼事都沒發生，什麼事都不要說，並且在離開命案現場後，會
      將其行凶所用之刀子一把丟棄，顯然其整個人之心神狀態於其行為當時並無任
      何精神耗弱之問題，反而於其行為當時之意識相當清楚，故方會向證人甲○○
      當面表示上開言語及又打電話向甲○○為前述言語之表達，並進而自動將凶刀
      丟棄，被告丁○○及其選任辯護人辯稱其於行為當時已達精神耗弱之狀態乙節
      ，顯非可採。
  綜上所述，被告辛○○與被告丁○○二人確實基於殺人之犯意聯絡而為殺害被害人
  乙○○之行為分擔，共同殺害被害人乙○○之事證明確，其二人此部分之犯行堪以
  認定。
貳、被告丁○○連續傷害部分：
    訊據被告丁○○固不否認有持刀連續傷害告訴人己○○、庚○○之事實，惟矢口
    否認有任何故意傷害其二人之犯行，辯稱：是他們二個人一起衝上來圍毆我，我
    才還手云云，惟查被告丁○○如何持刀連續傷害告訴人己○○、庚○○，致告訴
    人己○○、庚○○受有前開傷害之犯行，業據告訴人己○○、庚○○於警訊、檢
    察官偵查及於本院調查時指訴綦詳（偵查卷第十二頁至第十五頁偵訊筆錄、第五
    十頁至第五三頁偵訊筆錄、第一二二頁至第一二四頁訊問筆錄；相驗卷第七頁至
    第九頁、三十頁至第三一頁偵訊筆錄；本院卷第二四一頁至第二四二頁訊問筆錄
    參照），並有記載告訴人己○○及庚○○二人受有前開傷害之國軍松山醫院附設
    民眾診療服務處出具之診斷證明書二紙在卷可憑（偵查卷第一二六頁至第一二七
    頁參照），又被告丁○○並非在受到被害人乙○○或告訴人己○○、庚○○之出
    手攻擊後方才回手還擊，而係其主動對被害人乙○○及告訴人己○○、庚○○為
    殺人、傷害，已有如前述，故被告丁○○前開辯解顯然無足信採，被告丁○○有
    連續傷害告訴人己○○、庚○○之事證明確，被告丁○○此部分之連續傷害行為
    堪以認定。
參、至本件警方之所以知道係被告二人涉案，如前所述，乃松山分局於接獲報案得知
    離譜餐廳發生前述命案，即派偵查員趕赴現場採證與調查，經向該餐廳店長戊○○、店員甲○○、壬○○初步查證結果而得知係被告辛○○涉案，適被告辛○○
    亦前往松山分局向該組留守值勤之偵查員陳宥任表示「那件事怎麼樣？那個人有
    沒有事？」，陳宥任因見被告辛○○所穿衣服沾染有血跡，且其神情略帶緊張，
    遂先請被告辛○○留在該分局，並懷疑被告辛○○是否與該分局先前據報前往處
    理之前述命案有關聯，陳宥任隨即打電話與在離譜餐廳現場處理之同仁聯繫，經
    現場處理員警表示被告辛○○即為涉案人，隨即由現場處理員警帶同戊○○回該
    分局，經由戊○○指認而知係被告辛○○涉案，再經由被告辛○○之告知得知被
    告丁○○係另一涉案人，此有松山分局函覆本院之本案查獲經過函文一紙附本院
    卷第二八六頁及第二八七頁可稽，並經證人陳宥任於本院八十九年六月十四日審
    理時到庭供稱無訛（本院卷第三五三頁至第三五五頁審判筆錄參照），是由松山
    分局上開函文及證人陳宥任之上開供述以觀，本件被告二人並不符合刑法第六十
    二條前段所規定在其犯行未為任何有偵查犯罪職權之公務員已知悉前，不逃避接
    受裁判而向有偵查犯罪職權之公務員報告犯罪事實，承認自己為犯罪行為人之自
    首要件，應併予說明。
肆、按被告丁○○持刀將被害人乙○○殺害，而使被害人乙○○因此而死亡之行為，
    核係犯刑法第二百七十一條第一項之殺人既遂罪；另被告丁○○傷害告訴人己○○、庚○○之行為，核係犯刑法第二百七十七條第一項之傷害罪嫌。至被告辛○○所為則係犯刑法第二百七十一條第一項之殺人既遂罪。被告丁○○先後二次傷
    害之犯行，時間緊密，犯意概括，所犯構成要件均相同，為連續犯，依刑法第五
    十六條規定，應以被害人己○○所受傷害較重之連續傷害一罪論，並加重其刑。
    被告丁○○與被告辛○○就其二人所犯之殺人罪，有犯意聯絡及行為分擔，為共
    同正犯。公訴人雖認被告辛○○係犯刑法第二十九條第一項、第二百七十一條第
    一項之教唆殺人既遂罪，惟如前所述，被告辛○○係與被告丁○○基於殺害被害
    人乙○○之犯意聯絡及行為分擔，而共犯本件殺害被害人乙○○之犯行，核其所
    為，自係與被告丁○○該當於刑法第二十八條、第二百七十一條第一項之共同殺
    人既遂罪，惟公訴人於其起訴書犯罪事實欄所記載被告辛○○教唆被告丁○○下
    手持刀殺害被害人乙○○之犯罪事實，與本院所認定被告辛○○與被告丁○○係
    基於殺人之犯意聯絡及行為分擔，而由被告丁○○下手殺害被害人乙○○之犯罪
    事實，其中就被告丁○○下手持刀殺害被害人乙○○之基本社會事實並無二致，
    亦即公訴人擇為訴訟客體請求本院確定被告辛○○所為具有侵害性之社會事實與
    本院所認定事實二者之基本社會事實並無不同，由訴訟目的以觀，此二部分事實
    之侵害性行為內容均屬同一，且本院所認定被告辛○○此部分之犯罪事實又未較
    公訴人認定之事實有擴張或減縮，復於審判期日對被告辛○○告知以刑法第二十
    八條、第二百七十一條第一項共同殺人既遂罪之罪名，使其有答辯之機會而得行
    使其防禦權，則依最高法院三十年上字第一五七號號判例「刑事訴訟法第二百九
    十二條所謂得就起訴之犯罪事實變更檢察官所引應適用之法條，係指法院於不妨
    害事實同一之範圍內，得自由認定事實，適用法律而言，故同一殺人事實，檢察
    官以教唆犯起訴，而法院認定為正犯或從犯者，仍不妨害事實之同一，即得變更
    檢察官所引應適用之法條。」及卷附最高法院八十三年度台上字第四六八二號判
    決「刑事訴訟法第三百依卷附最高法院八十三年度台上字第四六二八號判決「刑
    事訴訟法第三百條所謂變更起訴法條，係指在不擴張及減縮原訴範圍之原則下，
    法院得就有罪判決，於不妨害公訴之基本社會事實同一（即公訴事實之同一性）
    之範圍內，得自由認定事實，變更檢察官所引應適用之法條而言。」所認，本件
    起訴法條關於被告辛○○為公訴人起訴第刑法二十九條第一項、第二百七十一條
    第一項之教唆殺人既遂罪部分自應變更為同法第二十八條、第二百七十一條第一
    項之共同殺人既遂罪，應予說明。被告丁○○所犯上開共同殺人既遂罪與連續傷
    害一罪二罪間，犯意各別，構成要件互異，應分論併罰。查被告丁○○前於八十
    六年八月間，因犯傷害案件，經本院判處有期徒刑四月，經檢察官簽發執行指揮
    書發監執行，於八十七年四月一日執行完畢，此有台灣高等法院檢察署刑案紀錄
    簡覆表一紙在卷足憑，其於受有期徒刑之執行完畢後五年以內，再犯本件有期徒
    刑以上之上開二罪，依刑法第四十七條規定，係屬累犯，就其所犯連續傷害一罪
    部分應遞加重其刑，至其所犯殺人既遂罪部分，因刑法第二百七十一條第一項殺
    人罪之法定刑中之死刑及無期徒刑依同法第六十四條第一項、第六十五條第一項
    規定不得加重，則僅得就其法定刑中之十年以上有期徒刑加重至十五年以上有期
    徒刑。爰審酌被告丁○○之犯罪手段、智識程度、犯罪所生危險、犯罪對被害人
    傅寶害、庚○○所造成傷害、迄未與被害者乙○○家屬為民事和解及其犯後態度
    等一切情狀，就其所犯上開二罪中之殺人罪既遂罪部分量處無期徒刑，並依刑法
    第三十七條第一項「宣告死刑或無期徒刑者，宣告褫奪公權終身。」規定，宣告
    褫奪公權終身。至其所犯連續傷害一罪部分，則量處有期徒刑一年，並依刑法第
    五十一條第四款前段「宣告之最重刑為無期徒刑者，不執行他刑。」規定，合併
    就被告丁○○所犯前開二罪定其執行刑為無期徒刑，併依刑法第三十七條第一項
    規定，宣告褫奪公權終身。至就被告辛○○部分，爰審酌其犯罪手段、智識程度
    、犯罪所生危險、犯罪所生損害、亦迄未與被害者乙○○家屬為民事和解及其犯
    後態度等一切情狀，量處如主文所示之刑，本院並認以被告辛○○所犯上開殺人
    既遂罪之犯罪性質有對其褫奪公權之必要，依刑法第三十七條第二項規定，併對
    被告辛○○宣告褫奪公權七年。
伍、公訴意旨另以：被告辛○○於被告丁○○下手殺害乙○○前，向乙○○恐嚇稱：
    你店不用開了等語，致乙○○聽聞後心生畏懼及又向戊○○、甲○○及壬○○恐
    嚇稱：你們店不用開了等語，使戊○○、甲○○及壬○○聽聞後心生畏懼等語，
    因認被告辛○○連續犯有刑法第三百零五條之恐嚇危害安全罪嫌。本院按犯罪事
    實應依證據認定之，無證據不得推定其犯罪事實，刑事訴訟法第一百五十四條定
    有明文。又事實之認定，應憑證據，如未能發現相當證據，或證據不足以證明，
    自不能以推測或擬制之方法，為裁判基礎（最高法院四十年台上字第八六號判例
    參照）；且認定犯罪事實所憑之證據，雖不以直接證據為限，間接證據亦包括在
    內，然而無論直接證據或間接證據，其為訴訟上之證明，須於通常一般之人均不
    致有所懷疑，而得確信其為真實之程度者，始得據為有罪之認定，倘其證明尚未
    達到此一程度，而有合理之懷疑存在而無從使事實審法院得有罪之確信時，即應
    由法院為諭知被告無罪之判決（最高法院七十六年台上字第四九八六號判例參照
    ）。而刑法第三百零五條恐嚇危害安全罪之成立，係以將來加害生命、身體、自
    由、名譽、財產等事項，通知被害人，而毋庸果有加害之事實，如於通知後或通
    知同時，即進而實行通知加害之事項，即應依實行行為處斷（本院卷附刑事確定
    裁判指正參照），再刑法第三百零五條恐嚇危害安全罪之構成要件，依最高法院
    二十六年渝非字第一五號判例「刑法第三百零五條所謂致生危害於安全，係指受
    惡害之通知者，生安全上之危險於實害而言。被告因與甲欠款涉訟，竟以槍打死
    等詞，向甲恐嚇，甲因畏懼向法院告訴，是其生命深感不安，顯而易見。」及五
    十二年台上字第七五一號判例「刑法第三百零五條之恐嚇罪，所稱以加害生命、
    身體、自由、名譽、財產之事，恐嚇他人者，係指以使人生畏怖心為目的，而通
    知將加惡害之旨於被害人而言。」所認，均必須以被害人因行為人以將來之惡害
    通知，而心生畏懼，行為人方有該當（本院卷附之司法院十月二十八日（七十）
    廳刑一字第一一０四號函所核定之台灣高等法院座談會研究結論，亦採此一見解
    ，可資參照），且此亦為學者之通說（甘添貴先生著體系刑法各論第一卷第二九
    七頁、褚劍鴻先生著刑法分則釋論下冊第一０一０頁參照），且被害人是否心生
    畏懼，並非一般人感官之所得察覺，而係被害人想像上或評價上存在之概念，故
    應以被害人主觀之感受為其判斷標準，而不能以一般人之標準為之判斷被害人是
否因受將來惡害之通知而心生畏懼（甘添貴先生著前揭書第一三七頁至第一三八
    頁及王振興先生著刑法分則實用第三冊第二五四頁反面參照），經查：
    （一）被告辛○○與被告丁○○如前所述，係基於殺人之犯意聯絡及行為分擔，
          而為殺害被害人乙○○之共同正犯，則依公訴人所起訴之被告辛○○此部
          分恐嚇危害安全之犯罪事實，於被告辛○○向被害人乙○○恐嚇稱：你店
          不用開了等語之後，被告丁○○隨即下手殺害被害人乙○○，核諸前揭說
          明，被告辛○○於以將來加害生命、財產等事項，通知被害人乙○○後，
          即由與其有殺人犯意聯絡行為分擔之被告丁○○實行通知之加害事項－即
          將被害人乙○○殺害，自應僅以殺人罪對被告辛○○此部分行為處斷為已
          足，惟公訴人認被告辛○○此部分恐嚇危害安全之行為與本院前述對其論
          罪科刑之殺人罪部分，有裁判上一罪之牽連犯關係，爰不另就被告辛○○
          此部分為檢察官起訴之犯行為其無罪之諭知，應予說明。
    （二）次查本件公訴人於其起訴書犯罪事實欄中雖記載被告辛○○向戊○○、林
          玉玫及壬○○恐嚇稱你們店不用開了，致戊○○、甲○○及壬○○三人聽
          聞後心生畏懼，惟於其就本件向本院提起公訴時，遍查所有卷證，並無任
          何戊○○、甲○○及壬○○聽聞公訴人所起訴被告辛○○為上開恐嚇言詞
          後有心生畏懼之證據資料存在，而本院又無去蒐集戊○○、甲○○及賴龍
          奎於聽聞公訴人所起訴被告辛○○為上開恐嚇言詞之通知後，究有無於其
          個人主觀感受上心生畏懼與否證據資料是否存在之義務（最高法院八十七
          年度台非字第一號判決參照），本院自難在本件卷證資料對此付之闕如之
          狀況下，遽認被告辛○○該當有刑法第三百零五條恐嚇危害安全罪之構成
          要件，惟公訴人認被告辛○○此部分恐嚇危害安全之行為亦與本院前述對
          其論罪科刑之殺人罪部分，有裁判上一罪之牽連犯關係，爰不另就被告熊
          國嘉此部分為檢察官起訴之犯行為其無罪之諭知，應予說明。
陸、公訴意旨另以：被告辛○○於八十八年十月二十六日在前述離譜餐廳，將該餐廳
    內之桌子翻倒，致桌上杯子損壞，而生損害於乙○○及該餐廳店長戊○○，又將
    該餐廳內吧檯上之酒杯、水壺掃落地上，致酒杯、水壺損壞，足以生損害於乙○○及戊○○等語，因認被告辛○○另涉有刑法第三百五十四條之毀損罪嫌，經查
    ：
    （一）公訴人所起訴被告辛○○此部分之行為，起訴書認被告辛○○此部分之行
          為係為係犯刑法第三百五十四條之毀損罪，依同法第三百五十七條之規定
          ，須告訴乃論，惟如前所述，被害人乙○○為被告丁○○持刀殺傷後，於
          送醫途中即不治死亡，就檢察官所起訴被告辛○○此部分之毀損犯行，根
          本未及能提出告訴，其配偶陳又鳳或其父丙○○於本件偵查程序中，亦未
          就被告辛○○此部分為檢察官所起訴之犯行提出告訴，則檢察官所起訴被
          告辛○○毀損被害人乙○○所有前開酒杯、水壺等物，足以生損害於洪宇
          志部分，並無一合法之告訴存在；
    （二）次查告訴乃論之罪，告訴人於第一審辯論終結前得撤回其告訴，刑事訴訟
          法第二百三十八條第一項定有明文，本件告訴人戊○○告訴被告辛○○毀
          損案件，起訴書認被告辛○○此部分之行為係犯刑法第三百五十四條之毀
          損罪，依同法第三百五十七條之規定，須告訴乃論。茲據告訴人戊○○於
          本院八十九年二月二十一日調查時，當庭撤回其告訴（當日訊問筆錄參照
          ）；
    是由上開說明可知，公訴人所起訴被告辛○○此部分毀損犯行欠缺了告訴乃論之
    罪法院為實體審理、判決時必須有合法告訴存在之形式性訴訟條件，惟公訴人認
    被告辛○○此部分犯行與本院前述就被告辛○○對被害人乙○○為共同殺人論罪
    科刑部分有裁判上一罪之牽連犯關係，爰不另就被告辛○○此部分為公訴人所起
    訴之毀損犯行為公訴不受理之諭知，應予說明。
據上論斷，應依刑事訴訟法第二百九十九條第一項前段、第三百條，刑法第二十八條
、第五十六條、第二百七十一條第一項、第二百七十七條第一項、第四十七條、第五
十一條第四款前段、第三十七條第一項、第二項，罰金罰鍰提高標準條例第一條前段
，判決如主文。
本案經檢察官許祥珍到庭執行職務
中      華      民      國    八十九    年      六      月    二十八日
                                  臺灣臺北地方法院刑事第三庭
                                      法  官  葉  建  廷
右正本證明與原本無異
如不服本判決，應於判決送達後十日內，向本院提出上訴狀
                                      書記官  許  婉 如
中      華      民      國    八十九    年      七      月      四      日
附錄本案論罪科刑法條全文：
刑法第二百七十一條
殺人者，處死刑、無期徒刑或十年以上有徒刑。
前項之未遂犯罰之。
預備犯第一項之罪者，處二年以下有期徒刑。
刑法第二百七十七條
一傷害人之身體或健康者，處三年以下有期徒刑，拘役或一千元以下罰金。
二犯前項之罪，因而致人於死者，處無期徒或七年以上有期徒刑，致重傷者，處三年
  以上、十年以下有期徒刑。


司法院資訊處製作；財團法人民間司法改革基金會備份。
